【裁判字號】    97,易,3042
【裁判日期】    971209
【裁判案由】    毒品危害防制條例
【裁判全文】
臺灣板橋地方法院刑事判決              97年度易字第3042號
公  訴  人  臺灣板橋地方法院檢察署檢察官
被      告  甲○○
                    （現另案於臺灣臺北監獄臺北分監執行）
上列被告因違反毒品危害防制條例案件，經檢察官提起公訴（97
年度偵字第24464 號），被告於準備程序認罪，本院以簡式審判
程序判決如下：
    主  文
甲○○持有第一級毒品，累犯，處有期徒刑壹年。扣案之毒品海
洛因驗後淨重柒點伍公克沒收銷燬；盛裝上開毒品海洛因之包裝
袋肆只沒收。
    事實及理由
一、按除被告所犯為死刑、無期徒刑、最輕本刑為三年以上有期
    徒刑之罪或高等法院管轄第一審案件者外，於第一次審判期
    日前之準備程序進行中，被告先就被訴事實為有罪之陳述時
    ，審判長得告知被告簡式審判程序之旨，並聽取當事人、代
    理人、辯護人及輔佐人之意見後，裁定進行簡式審判程序，
    刑事訴訟法第273 條之1 第1 項定有明文。經核本件被告甲
    ○○所犯係死刑、無期徒刑、最輕本刑為三年以上有期徒刑
    以外之罪，其於準備程序中就被訴事實為有罪之陳述，經法
    官告知簡式審判程序之旨，並聽取公訴人、被告之意見後，
    本院爰依首揭規定，裁定進行簡式審判程序，合先敘明。
二、本件犯罪事實：
    甲○○前曾於民國94年間因違反毒品危害防制條例、槍砲彈
    藥刀械管制條例等案件，分別經本院以93年度簡字第1373號
    、93年度簡字第5530號等判決，各判處有期徒刑三月、三月
    、四月（含罰金新臺幣三萬元）確定，並經更定應執行刑七
    月；其後又於94年間因違反毒品危害防制條例案件，分別經
    本院以94年度簡字第4177號、94年度簡字第3884號等判決，
    各判處有期徒刑五月、五月確定，並經更定應執行刑九月；
    其上開二應執行刑接續執行後（含罰金易服勞役部分），於
    95年8 月20日縮刑期滿執行完畢。詎其猶不知悔改，明知海
    洛因係屬毒品危害防制條例規定之第一級毒品，不得擅自持
    有，竟仍於97年7 月1 日上午9 時許，在其臺北縣中和市○
    ○街25巷39弄3 之1 號2 樓住處，自其綽號「小慧」真實姓
    名年籍不詳之女友，收受保管第一級毒品海洛因4 包（鑑驗
    後淨重7.5 公克，已逾5 公克）而持有。嗣其旋於同日晚上
    7 時30分許，在臺北縣中和市○○路127 巷，因形跡可疑，
    為警盤查，當場自其身上扣得其持有之上開毒品海洛因4 包
    ，因而查悉上情。案經臺北市政府警察局中正第二分局移送
    臺灣板橋地方法院檢察署檢察官偵查後起訴。
三、本件證據：
    (一)被告於警詢、偵查、審理時之自白。
    (二)卷附之臺北市政府警察局中正第二分局搜索、扣押筆錄、
      扣案物品照片、法務部調查局濫用藥物實驗室查獲毒品鑑
      定書等可稽。
    (三)扣案之毒品海洛因4 包（鑑驗後淨重7.5 公克）可證。
四、核被告上開所為，係犯毒品危害防制條例第11條第1 項之持
    有第一級毒品罪。被告前曾於94年間因違反毒品危害防制條
    例、槍砲彈藥刀械管制條例等案件，分別經本院以93年度簡
    字第1373號、93年度簡字第5530號等判決，各判處有期徒刑
    三月、三月、四月（含罰金新臺幣三萬元）確定，並經更定
    應執行刑七月；其後又於94年間因違反毒品危害防制條例案
    件，分別經本院以94年度簡字第4177號、94年度簡字第3884
    號等判決，各判處有期徒刑五月、五月確定，並經更定應執
    行刑九月；其上開二應執行刑接續執行後（含罰金易服勞役
    部分），於95年8 月20日縮刑期滿執行完畢，有臺灣高等法
    院被告前案紀錄表在卷可稽，被告前受有期徒刑執行完畢後
    ，於五年以內故意再犯本件有期徒刑以上之罪，為累犯，應
    依刑法第47條第1 項規定，加重其刑。又其持有之第一級毒
    品海洛因之數量，已達行政院訂定之「轉讓持有毒品加重其
    刑之數量標準」第2 條第1 項第1 款規定之第一級毒品淨重
    五公克以上之數量加重其刑標準，此亦有行政院93年1 月7
    日院臺法字第0930080551號令在卷可按，應依毒品危害防制
    條第第11條第4 項規定，遞加重其刑。爰審酌被告之素行、
    犯罪之動機、目的、手段、方法、屢次再犯持有第一級毒品
    情節、所生危害及犯後態度等一切情狀，量處如主文所示之
    刑，以資懲儆。扣案之毒品海洛因驗後淨重7.5 公克，係查
    獲毒品，不問屬於犯人與否，應予依法宣告沒收銷燬；另盛
    裝上開毒品海洛因之包裝袋4 只，則係被告所有供犯罪所有
    之物，併予依法宣告沒收。
五、依刑事訴訟法第273 條之1 第1 項、299 條第1 項前段、第
    310 條之2 、第454 條，毒品危害防制條例第11條第1 項、
    第4 項、第18條第1 項前段，刑法第11條前段、第47條第1
    項、第38條第1 項第2 款，判決如主文。
六、如不服本判決，得自收受送達之日起10日內向本院提出上訴
    狀（須附繕本）。
本案經檢察官張慶林到庭執行職務
中    華    民    國    97    年    12    月    9     日
                    刑事第十一庭  法  官  彭  全  曄
以上正本證明與原本無異。
如不服本判決應於收受送達後十日內向本院提出上訴書狀，並應
敘述具體理由；其未敘述上訴理由者，應於上訴期間屆滿後二十
日內向本院補提理由書（均須按他造當事人之人數附繕本）「切
勿逕送上級法院」。
                                  書記官  林  怡  秀
中    華    民    國    97    年    12    月    9     日
錄本案論罪科刑法條全文：
毒品危害防制條例第11條
持有第一級毒品者，處3年以下有期徒刑、拘役或新臺幣5萬元以
下罰金。
持有第二級毒品者，處2年以下有期徒刑、拘役或新臺幣3萬元以
下罰金。
持有專供製造或施用第一、二級毒品之器具者，處1年以下有期
徒刑、拘役或新臺幣1萬元以下罰金。
持有毒品達一定數量者，加重其刑至二分之一，其標準由行政院
定之。


司法院資訊處製作；財團法人民間司法改革基金會備份。
